# 子公司债务豁免

提问人：kier1108 时间：2021-04-27 19:33:04
请问陈版，集团下的全资子公司之间的债务豁免，债务人可以计入资本公积么？债务人除了需要缴纳企业所得税，还需要缴纳其他税费么？对方债权人会产生额外的税费么？

回答人：chenyiwei
集团内部的豁免，无法证明其是公允的依据市场条件的交易，因此债务人对被豁免的债务应列入资本公积。